【裁判字號】    92,交聲更,17
【裁判日期】    920930
【裁判案由】    聲明異議
【裁判全文】
臺灣臺中地方法院交通事件裁定                    九十二年度交聲更字第一七號
    原處分機關  交通部公路總局台中區監理所
    受處分人    甲○○
右列受處分人因違反道路交通管理處罰條例案件，對於交通部公路局台中區監理所於
中華民國九十二年五月二十二日所為之處分（中監違字第裁六０－ＺＤ000000
0號裁決書）聲明異議，原處分機關人不服本院中華民國九十二年六月十六日第一審
裁定（九十二年度交聲字第五四九號），提起抗告，經台灣高等法院台中分院於中華
民國九十二年七月三十日撤銷發回更審（九十二年度交抗字第五七九號），本院裁定
如左：
    主  文
異議駁回。
    理  由
一、原處分機關略以：本案係國道公路警察局第四隊逕行舉發受處分人甲○○所有之
    車號Ｘ９─８２７３號自小客車，於九十年十二月二十七日十一時零三分許，行
    經國道一號二三八公里南向處，因「速限一○○公里時速一一六公里超速十六公
    里（經科學儀器測定）」違規，受處分人未於應到案日期前提出申訴，該所遂於
    九十二年五月二十二日以中監違字第裁六０－ＺＤ0000000號裁決書，裁
    處罰鍰新台幣六千元整，逾期則依裁決書處罰主文規定裁處，於法並無不合等語
    。
二、本件異議人即受處分人甲○○則以：異議人因白天上班，家中沒人，故未收到掛
    號信件，爰聲明異議云云。
三、按汽車行駛高速公路應依速限標誌指示。違反者，處罰鍰新台幣三千元以上、六
    千元以下罰鍰。高速公路交通管制規則第五條、道路交通管理處罰條例第三十三
    條第一項分別定有明文。次按，道路交通違規事件之舉發為書面行政處分，應送
    達於相對人始發生效力，按行政程序法第七十四條第二項、第三項規定，送達於
    無法送達住所或以補充送達、留置送達之方式為之者，由郵政機關為送達者，得
    將文書寄存於送達地之郵政機關，寄存機關自收受寄存文書之日起，應保存三個
    月。
四、經查：本件受處分人於九十年十二月二十七日十一時零三分許，駕駛車號Ｘ９－
    ８２７３號自小客車，在國道一號二三八公里南向處，因「在高速公路超速行駛
    （速限一○○公里時速一一六公里超速十六公里）」違規，為內政部警政署國道
    公路警察局第四警察隊依據採證照片逕行舉發，並掣開舉發通知單等情，有公警
    局交字第ＺＤ0000000號違反道路交通管理事件通知單一紙附卷可稽，是
    受處分人於前揭時、地之違規事實，堪予認定。受處分人雖聲明異議辯稱未收受
    舉發通知單云云，惟查，前揭舉發通知單業由原舉發機關寄至受處分人當時之戶
    籍地即「臺中市○區○○街２０９號」，嗣因招領逾期而退件，原舉發機關遂於
    九十一年十一月八日將前揭舉發通知單寄存於送達地之郵政機關，辦理寄存送達
    因超過行政程序法送達文書候領期限三個月，寄存逾期又經郵局退回，該單位再
    於九十二年四月八日以公警國四交字第０９２０００２１４５號函檢送違規通知
    聯暨採證相片及寄存逾期退回資料移送清冊，移送台中區監理所辦理等情，有內
    政部警政署國道公路警察局第四警察隊九十二年五月七日公警國四交訴字第０９
    ２０００２０１５號函、法務部戶役政連結作業系統表各一份在卷可憑。是原舉
    發單位已為合法之送達程序，則異議人以其未收到舉發通知單而聲明異議自屬無
    據。從而，原處分機關據以援引上開規定，裁處罰鍰新臺幣六千元，並無不當。
    本件異議為無理由，應予駁回。
五、據上論斷，應依道路交通案件處理辦法第十九條，裁定如主文。
中      華      民      國    九十二    年      九      月     三十     日
                                        臺灣臺中地方法院交通法庭
                                            法  官  王  靜  秋
右正本證明與原本無異。
如不服本裁定應於送達後五日內向本院提出抗告狀。
                                            書記官
中      華      民      國    九十二    年   九     月    三十        日


司法院資訊處製作；財團法人民間司法改革基金會備份。
